# 关于保证金账户被质押

提问人：流光清晨 时间：2013-03-15 17:45:44
A公司的 007 保证金账户被质押，那么这个账户的金额还能否计入A公司的银行存款总额里呢？

回答人：chenyiwei
习惯上对此类被质押的存款可以列报为银行存款，也可以列报为其他货币资金（但以列报为其他货币资金较多见），同时作为所有权受到限制的资产，对受限的原因、期限、涉及金额、是否存在可收回性问题等作出充分的附注披露。